【裁判字號】    97,抗,2
【裁判日期】    970108
【裁判案由】    撤銷緩刑
【裁判全文】
臺灣高等法院臺南分院刑事裁定             97年度抗字第2號
抗  告  人
即受 刑 人  甲○○
上列抗告人因聲請撤銷緩刑案件，不服臺灣雲林地方法院中華民
國96年11月30日裁定（96年度撤緩字第52號），提起抗告，本院
裁定如下：
    主  文
抗告駁回。
    理  由
一、本件抗告意旨略以：抗告人即受刑人甲○○於民國（下同）
    96年9月7日所犯之竊盜罪，並非係故意犯之，實在是因為家
    庭經濟困難、失業又加上小孩要繳學費，不得已的情形下才
    會犯下如此錯誤，因此事件抗告人之妻子亦揚言要與抗告人
    離婚，而抗告人亦籌不出錢再去繳納此次之罰金，故請求再
    予抗告人一次自新之機會。又抗告人於94年間所犯違反畜牧
    法之案件，當時承辦之檢察官以「認罪協商」之方式，要求
    抗告人認罪，進而判處抗告人有期徒刑4月緩刑3年，如因竊
    盜案件進而撤銷抗告人之緩刑，實無法令人信服。另抗告人
    若符合96年罪犯減刑條例，而其緩刑3年是否也應減刑為1年
    6月。合上，抗告人不服原裁定，於法定期間內提起抗告，
    爰請撤銷原裁定云云。
二、按於中華民國94年1月7日刑法修正施行前，受緩刑之宣告，
    94年1月7日修正刑法施行後，仍在緩刑期內者 ，適用94年1
    月7日修正施行之刑法第75條、第75條之1及第76條規定；刑
    法施行法第6條之1定有明文。又按受緩刑之宣告而有下列情
    形之一，足認原宣告之緩刑難收其預期效果，而有執行刑罰
    之必要者，得撤銷其宣告：‧‧二緩刑期內因故意犯他罪，
    而在緩刑期內受得易科罰金之有期徒刑、拘役或罰金之宣告
    確定者；94年2月2日修正公布並於95年7月1日施行之刑法第
    75條之1第1項第2款亦定有明文。
三、經查：本件抗告人前因違反畜牧法案件，經臺灣雲林地方法
    院於94年12月6日，以94年度訴字第799號判處有期徒刑4月
    如易科罰金以銀元300元折算1日，緩刑3年，並於94年12月
    25日判決確定，則抗告人係於94年1月7日修正刑法施行前受
    緩刑宣告，並於施行後仍在緩刑期內，依上揭規定，自應適
    用94年2月2日修正公布之刑法第75條之1之規定，合先敘明
    。又抗告人於96年9月7日另犯竊盜罪，復經臺灣雲林地方法
    院於96年10月11日以96年度虎簡字第442號判處拘役50日，
    並於96年11月5日確定，抗告人行為時正值壯年，不知自食
    其力，僅為一己之私利即竊取、變賣他人之物，雖其於犯後
    坦承犯行且造成之損害非鉅，然已足徵其法紀觀念仍然薄弱
    ，並未因對其宣告緩刑而有所改變。從而，抗告人於緩刑期
    內因故意犯他罪而在緩刑期內受得易科罰金之拘役之宣告確
    定，且有執行刑罰之必要，應足認定。至抗告人以其家庭經
    濟困難及其長期失業等情始另犯竊盜罪云云，縱認屬實，亦
    非抗告人得逕自竊取他人之物、侵害他人權益之正當理由，
    自不足為有利於抗告人處置之依據；而本件緩刑宣告之撤銷
    ，係因抗告人另犯他案所致，與其先前所犯違反畜牧法之案
    件係經由認罪協商方式而為審理、判決，並不相關，抗告人
    以此為抗告理由，實屬無據；再者，依「中華民國96年罪犯
    減刑條例」之規定，主刑所得減刑之範圍係死刑減為無期徒
    刑，無期徒刑減為有期徒刑20年，有期徒刑、拘役或罰金則
    減其刑期或金額2分之1，並無關於緩刑期間得縮短之規定，
    易言之，緩刑宣告經撤銷後，抗告人本即應執行原宣告之刑
    ，雖抗告人所犯之罪符合減刑之規定，原宣告刑之有期徒刑
    4 月得予之減為2月，然究與原宣告之緩刑期無涉，是抗告
    人意旨以緩刑3年應減刑為1年6月云云，應係未能明瞭法律
    規定所致，亦不足採。
四、綜上所述，原審法院依檢察官之聲請而撤銷抗告人緩刑之宣
    告，於法自屬有據，本院經核其認事用法，於法尚無不合。
    抗告人以上開各情為由，指摘原裁定不當，為無理由，應予
    駁回。
五、據上論結，應依刑事訴訟法第412條，裁定如主文。
中    華    民    國    97    年     1    月    8     日
                  刑事第三庭    審判長法  官  陳義仲
                                      法  官  宋明蒼
                                      法  官  蔡勝雄
以上正本證明與原本無異。
不得再抗告。
                                      書記官  汪姿秀
中    華    民    國    97    年    1     月    8     日


司法院資訊處製作；財團法人民間司法改革基金會備份。
